臺灣新北地方法院板橋簡易庭小額民事判決
111年度板小字第747號
原      告  富邦產物保險股份有限公司

法定代理人  羅建明  
訴訟代理人  唐若心  
            鍾富丞  
被      告  林福彬  
上列當事人間請求侵權行為損害賠償事件，本院於中華民國111
年4月14日言詞辯論終結，判決如下：
    主      文
被告應給付原告新臺幣伍萬捌仟壹佰肆拾玖元，及自民國一一一
年二月一日起至清償日止，按週年利率百分之五計算之利息。
原告其餘之訴駁回。
訴訟費用新臺幣壹仟元，其中新臺幣陸佰柒拾壹元由被告負擔，
餘由原告負擔。
本判決第一項得假執行。
    事實及理由
壹、程序部分
　　被告經合法通知，未於言詞辯論期日到場，核無民事訴訟法
    第386條各款所列情形，爰依民事訴訟法第436條第2項準用
    同法第385條第1項規定，依原告之聲請，由其一造辯論而為
    判決，合先敘明。
貳、實體部分
一、原告主張：被告於民國109年4月20日14時44分許，騎乘車號
    000-000普通重型機車（下稱A車），行經新北市○○區○○路0
    段00號時，因行駛時未注意車前狀況及兩車之間隔，並隨時
    採取必要之安全措施之過失，不慎碰撞原告所承保，訴外人
    王柔棨所有並由訴外人王凱維駕駛之車牌號碼000-0000號自
    用小客車（下稱系爭車輛）而肇事（下稱系爭事故），致系
    爭車輛車體受損（下稱系爭損害），而生修復費用新臺幣（
    下同）86,683元（工資54,979元；零件31,704元），原告依
    侵權行為、保險代位之法律關係請求被告給付上揭修復費用
    等語。並聲明：被告應給付原告86,683元及自起訴狀繕本送
    達翌日起至清償日止，按週年利率5％計算之利息。
二、被告則未於言詞辯論期日到場，亦未提出書狀作何聲明或陳
    述。
三、得心證之理由：
㈠、按因故意或過失，不法侵害他人之權利者，負損害賠償責任
    ；汽車、機車或其他非依軌道行駛之動力車輛，在使用中加
    損害於他人者，駕駛人應賠償因此所生之損害，民法第184
    條第1項前段、第191條之2前段分別有明文。又被保險人因
    保險人應負保險責任之損失發生，而對於第三人有損失賠償
    請求權者，保險人得於給付賠償金額後代位行使被保險人對
    第三人之請求權，但其所請求之數額，以不逾賠償金額為限
    ，保險法第53條第1項亦有明定。次按物被毀損時，被害人
    除得依民法第196條請求賠償外，並不排除民法第213條至第
    215條之適用。依民法第196條請求賠償物被毀損所減少之價
    額，得以修復費用為估定之標準，但以必要者為限（例如：
    修理材料以新品換舊品，應予折舊）。被害人如能證明其物
    因毀損所減少之價額，超過必要之修復費用時，就其差額，
    仍得請求賠償，此有最高法院77年度第9次民事庭會議決議
    可資參照。
㈡、查，原告主張被告騎乘A車於上揭時地，因行駛時未注意車前
    狀況及兩車之間隔，並隨時採取必要之安全措施之過失，碰
    撞系爭車輛而生系爭事故，致生系爭損害，原告已賠付保險
    金即系爭車輛維修費用86,683元等事實，業據原告提出道路
    交通事故當事人登記聯單、道路交通事故初步分析研判表、
    理賠申請書、發票、估價單、行照、駕照、車損照等件為證
    （見本院卷第15至27頁），且有新北市政府警察局海山分局
    111年1月17日新北警海交字第1113940677號函暨所附道路交
    通事故調查卷宗等件為憑（見本院卷第35至73頁），而被告
    對於原告主張之事實，既未於言詞辯論期日到場爭執，復未
    提出書狀答辯以供本院斟酌，依民事訴訟法第280條第3項準
    用同條第1項規定，即視同自認原告主張，堪認原告主張之
    上揭事實為真。
㈢、次查，系爭車輛因系爭事故支出修復費用共計用86,683元（
    工資54,979元；零件31,704元）等情，有估價表及發票各1
    份在卷可稽（見本院卷第25至27頁）。然系爭車輛之修復既
    以新零件更換被毀損之舊零件，則原告以估價單所示之修復
    費用作為損害賠償之依據，自應將零件折舊部分予以扣除。
    依行政院所頒固定資產耐用年數表及固定資產折舊率之規定
    ，系爭車輛之耐用年數為5年，依定率遞減法每年折舊1000
    分之369，其最後一年之折舊額，加歷年折舊累積額，總和
    不得超過該資產成本原額之十分之九，系爭車輛於102年10
    月出廠，有行車執照可稽（見本院卷第19頁），迄本件車禍
    發生時即109年4月20日，已使用逾5年，則零件扣除折舊後
    之修復費用估定為3,170元（計算式：31,704元×1/10=3,170
    元，元以下四捨五入），加計工資54,979元，必要之修復費
    用應為58,149元（計算式為：3,170元＋54,979元＝58,149元
    ），是原告依侵權行為、保險代位之法律關係請求系爭車輛
    之必要修復費用為58,149元，核屬有據；至原告逾此範圍之
    請求，則屬無據。
四、末按給付無確定期限者，債務人於債權人得請求給付時，經
    其催告而未為給付，自受催告時起，負遲延責任。其經債權
    人起訴而送達訴狀，或依督促程序送達支付命令，或為其他
    相類之行為者，與催告有同一之效力；遲延之債務，以支付
    金錢為標的者，債權人得請求依法定利率計算之遲延利息；
    應付利息之債務，其利率未經約定，亦無法律可據者，週年
    利率為5％，民法第229條第2項、第233條第1項前段及第203
    條分別定有明文。查，原告所民事起訴狀繕本於111年1月21
    日寄存於被告戶籍地之警察機關，有本院送達證書可稽（見
    本院卷第77頁），揆諸前揭規定，原告自得請求被告給付自
    起訴狀送達翌日即111年2月1日起至清償日止，按週年利率5
    ％計算之利息。
五、綜上所述，原告依保險代位及侵權行為之法律關係，請求被
    告給付58,149元，及自起訴狀繕本送達翌日即111年2月1日
    日起至清償日止，按法定利率即週年利率 5％計算之利息，
    為有理由，應予准許；至原告逾此範圍之請求，為無理由，
    應予駁回。
六、本件原告勝訴部分，係就民事訴訟法第436條之8訴訟適用小
    額程序所為被告敗訴之判決，爰依同法第436條之20規定，
    職權宣告假執行。
七、訴訟費用負擔之依據：民事訴訟法第79條。
中　　華　　民　　國　　111 　年　　4 　　月　　29　　日
臺灣新北地方法院板橋簡易庭 
                  法  官  吳孟竹
計   算   書
項        目        金   額（新臺幣）        備     註
第一審裁判費            1,000元
合        計            1,000元           其中671元由被
                                          告負擔，餘由原
                                          告負擔。         
以上為正本係照原本作成。
對於本件判決如有不服，應於收受送達後20日內向本院提出上訴
書狀，上訴於本院合議庭，並按他造當事人之人數附具繕本。當
事人之上訴，非以判決違背法令為理由不得為之，上訴狀應記載
上訴理由，表明下列各款事項：
（一）原判決所違背之法令及其具體內容。
（二）依訴訟資料可認為原判決有違背法令之具體事實。如未於
      上訴後20日內補提合法上訴理由書，法院得逕以裁定駁回
      上訴。
中　　華　　民　　國　　111 　年　　4 　　月　　29　　日
書記官  呂亞馨